【裁判字號】    98,簡上,1199
【裁判日期】    981208
【裁判案由】    侵占
【裁判全文】
臺灣板橋地方法院刑事判決            98年度簡上字第1199號
上  訴  人  臺灣板橋地方法院檢察署檢察官
即 公 訴人
上  訴  人  甲○○
即  被  告
上列上訴人因被告侵占案件，不服本院98年度簡字第4657號中華
民國98年6 月29日第一審判決（聲請簡易判決處刑案號：98年度
偵字第9776號），提起上訴，本院管轄之第二審合議庭判決如下
：
    主  文
上訴駁回。
    事  實
一、本案經本院審理結果，認原審以被告甲○○係犯刑法第335
    條第1 項之侵占罪，遂引用刑事訴訟法第449 條第1 項前段
    、第3 項、刑法第335 條第1 項、第41條第1 項前段、刑法
    施行法第1 條之1 第1 項、第2 項前段，逕以簡易判決處刑
    ，量處被告有期徒刑4 月，如易科罰金，以新臺幣（下同）
    1 ,000元折算1 日，認事用法及量刑均無不當，應予維持，
    並引用原審判決書及聲請簡易判決書所記載之事實、證據及
    理由（詳如附件）。
二、上訴人即公訴人上訴意旨略以：本件被告侵占數額高達85萬
    元，原審僅量處有期徒刑4 月，並未審酌被告未與告發人丙
    ○○達成和解，未有悔意之情，故請求撤銷原判決，另為適
    法之判決等語；上訴人即被告甲○○上訴意旨則以：伊對原
    審認定之犯罪事實及判處之刑度均不爭執，伊係因見告發人
    請求檢察官上訴，伊始上訴；又伊已於民國98年9 月21日先
    行匯款1 萬元予告發人，預定於98年12月20日前即可將85萬
    元全數歸還予告發人等語。
三、訊據上訴人即被告對於原審判決認定之犯罪事實坦承不諱，
    核與證人即被害人乙○○之妻王素柳於偵查中之指述、證人
    即告發人丙○○之證述情節相符，復有證人王素柳所提出之
    日盛銀行匯款申請書收執聯影本2 紙附卷可佐，是本件事證
    明確，被告犯行堪以認定。原審以上述法條，並審酌被告利
    用取信於被害人乙○○之機會侵占前開款項之犯罪手段，兼
    衡被告之品行、生活狀況、智識程度、犯罪之動機、目的、
    侵占金額、事後坦承犯行之犯後態度等一切情狀，量處有期
    徒刑4 月，並諭知以1,000 元折算1 日之易科罰金折算標準
    ，經核其認事用法均無違誤，量刑亦稱妥適。又按關於刑之
    量定，係實體法上賦予法院得為自由裁量之事項，倘其未逾
    越法律所規定之範圍，或有濫用權限之情事，即不得任意指
    為違法；原審量定刑期，業已審酌上開情狀，並無失出。公
    訴人以告發人請求上訴，認原審量刑過輕，提起上訴，求予
    撤銷改判，為無理由，應予駁回。又被告雖已於原審判決後
    即98年9 月21日以匯款方式歸還1 萬元予告發人，有上海商
    業儲蓄銀行匯出匯款申請書回條聯乙份附卷可憑，然迄今仍
    有高達84萬元款項尚未歸還；且被告既表示對於原審認定之
    犯罪事實及刑度均不爭執，僅係見告發人請求公訴人提起上
    訴始上訴，其上訴顯無理由，亦應予以駁回。
據上論斷，應依刑事訴訟法第455 條之1 第1項、第3 項、第368
條、第373條，判決如主文。
本案經檢察官黃致中到庭執行職務。
中    華    民    國    98    年    12    月    8     日
                  刑事第十四庭  審判長法  官  林淑婷
                                      法  官  饒金鳳
                                      法  官  陳昭筠
上列正本證明與原本無異。
本件不得上訴。
                                      書記官  黃文儀
中    華    民    國    98    年    12    月    8     日


司法院資訊處製作；財團法人民間司法改革基金會備份。
